臺灣高等法院民事裁定
110年度抗字第1480號
抗  告  人  洪媛庭  
上列抗告人因與廖偉平間聲明異議事件，對於中華民國110年9月
30日臺灣臺北地方法院110年度執事聲字第165、166號裁定，提
起抗告，本院裁定如下： 
    主  文
抗告駁回。
抗告程序費用由抗告人負擔。
    理  由
一、抗告意旨略以：依原法院102年度司執字第55519號強制執行
    事件（下稱系爭執行事件①）製作之102年司執字55519號之6
    強制執行金額計算書（下稱系爭102年計算書）所示第4次序
    債權即伊之票據債權（下稱系爭票據債權），僅受償新臺幣
    （下同）7萬9,813元（含執行費9,406元），伊提起分配表
    異議之訴，經原法院108年度簡上字第57號判決（下稱系爭
    判決）認定第3、6次序應予剔除不得列入分配，則分配方式
    應更正如下：㈠系爭102年計算書應更正如系爭判決主文及10
    8年1月14日102司執字55519號分配表第2頁附註所示；㈡系爭
    102年計算書第4次序分配予抗告人部分，因相對人供擔保38
    5萬元，依民法第322條規定，應使系爭102年計算書第5次序
    之債權人即第三人廖若倫優先分配，故抗告人於系爭102年
    計算書之應受償金額應更正為0元；㈢原法院106年度司執字
    第91455號執行事件（下稱系爭執行事件②）作成之106年度
    司執字第91445號之3強制執行金額計算書仍以系爭102年計
    算書所認定抗告人應受償7萬9,813元（含執行費9,406元）
    為基礎計算，自有違誤，應更正如上開㈠、㈡所示；㈣依民法
    第322條規定，抗告人之扶養費債權（下稱系爭扶養費債權
    ）優先於系爭票據債權分配，系爭執行事件②作成之106年司
    執字第91445號之3、106年司執字第91445號之4、106年司執
    字第91445號之5、106年司執字第91445號之6強制執行金額
    計算書（下稱系爭106年計算書）、原法院107年度司執助字
    第6719號執行事件（下稱系爭執行事件③）作成之107年司執
    助字第6719號、107年司執助字第6719號之1強制執行金額計
    算書（下稱系爭107年計算書）應重新計算。若認系爭扶養
    費債權不得優先分配，亦應同系爭票據債權依比例分配，系
    爭106年、107年計算書應重新計算。伊依強制執行法第12條
    規定聲明異議，業據原法院司法事務官駁回聲明異議（下稱
    原處分），伊對之提出異議，亦經原法院法官駁回異議（下
    稱原裁定）。爰提起抗告，請求廢棄原裁定及原處分等語。
二、抗告人於106年8月28日持原法院102年度重訴字第520號、本
    院104年度上字第1109號判決及確定證明書，聲請原法院於1
    17萬5,807元，及自105年9月21日起至清償日止，按週年利
    率6％計算之利息，暨前未受償利息23萬9,638元之範圍內，
    就相對人對被繼承人廖茂榮於第三人臺灣銀行仁愛分行存款
    債權之公同共有權利為強制執行（即系爭執行事件②）；另
    於107年7月27日持臺灣士林地方法院102年度家親聲字第165
    號、105年度家親聲抗字第56號裁定及確定證明書為執行名
    義，聲請臺灣基隆地方法院囑託原法院於16萬9,235元，及
    自106年12月8日起至清償日止，按週年利率5％計算之利息，
    暨前未受償利息3萬4,908元之範圍內，就上開存款債權之公
    同共有權利為強制執行（即系爭執行事件③），並分別作成
    系爭106年計算書、系爭107年計算書等情，業經本院核閱系
    爭執行事件②、③卷宗無訛。
三、抗告人雖以前揭情詞指稱系爭102年計算書、系爭106年計算
    書、系爭107年計算書之計算有誤應予更正云云。然查：㈠依
    系爭判決之結果，系爭執行事件①已重行分配並撥款予抗告
    人（見原法院110年度執事聲字第165號卷第35至39頁），自
    無更正系爭102年計算書之必要。至於108年1月14日之102司
    執字55519號分配表第2頁附註（見本院卷第64頁），係作為
    分配當時之參考或提醒，對於執行程序不生影響，亦未造成
    抗告人權利受損，抗告人主張應依此附註更正云云，自無足
    採。㈡民法第322條規定所稱之「擔保」，係指擔保債務之履
    行而言。然相對人所提出之385萬元，為停止執行之擔保金
    （見本院卷第41至43頁），非為擔保抗告人系爭票據債權之
    履行。故抗告人主張：系爭102年計算書第5次序之債權人廖
    若倫應優先分配云云，自無可取。㈢系爭102年計算書毋庸更
    正，業如前述，故抗告人主張：106年司執字第91445號之3
    計算書應按上開㈠、㈡之結果更正云云，亦非可採。㈣相對人
    並未指定應先抵充何債務，且系爭票據債權為無擔保，系爭
    扶養費債權之本金、利率均較系爭票據債權為低、系爭扶養
    費債權之利息起算日亦較系爭票據債權為晚，原法院民事執
    行處因認相對人因清償所獲利益並無差異，系爭執行事件②
    、③均按債權比例各抵充其一部，核無違誤。故抗告人主張
    ：系爭扶養費債權應優先抵充，系爭106年計算書、系爭107
    年計算書應重新計算云云，仍屬無據。從而，原處分駁回抗
    告人之聲明異議，原裁定駁回抗告人之異議，均無違誤。抗
    告意旨指摘原裁定不當，聲明廢棄，非有理由，應駁回其抗
    告。
四、據上論結，本件抗告為無理由。爰裁定如主文。
中　　華　　民　　國　　111 　年　　7     月　　4 　　日
                  民事第十八庭
                        審判長法  官  黃明發
                              法  官  陳　瑜
　　　　　　　　　　　　　　　法  官  賴彥魁
正本係照原本作成。
不得再抗告。
中　　華　　民　　國　 111  　年　　7  　 月　　4 　　日
                              書記官  高瑞君